臺灣臺南地方法院刑事判決　　　　　　　94年度易緝字第72號
公　訴　人　臺灣臺南地方法院檢察署檢察官
被　　　告　乙○○
上列被告因竊盜案件，經檢察官提起公訴（92年度偵字第13281號）
，暨移送併辦（93年度偵字第1871號），被告於準備程序中為有
罪之陳述，本院裁定進行簡式審判程序，判決如下：
    主  文
乙○○連續攜帶兇器竊盜，未遂，處有期徒刑壹年。
    事  實
一、乙○○基於意圖為自己不法所有之概括犯意，先於民國九十
    二年十二月四日十二時許，在臺南縣玉井鄉芒果市場，見車
    牌號碼ＴＢ─２９８２號自用小貨車所有人辰○○離開貨車
    ，乃將所租借之車牌號碼０１３８─ＤＨ號自用小客車緊鄰
    前揭貨車右側停靠，作為掩護，再持客觀上可危害人生命及
    身體而具有危險性之Ｌ型套筒扳手，欲撬開該貨車右車門門
    鎖，藉此進入車內竊取財物，正當著手進行破壞之際（毀損
    部分未據告訴），幸為路人察覺可疑，報警當場逮捕，並扣
    得Ｌ型套筒扳手一支，因而未能得手。詎乙○○猶不知悔改
    ，復基於前揭犯意，或騎乘機車，或駕駛承租而來之車號Ｕ
    Ｑ－０２９８號自小客車，搭載同有犯意聯絡之陳文傑（另
    由檢察官併案審理），於附表所示時間、地點，由陳文傑下
    車佯裝購物，乘己○○等人不注意之際，竊取其等之行動電
    話或現金（詳如附表），得手後，與在旁接應之乙○○共同
    逃逸。所竊得之行動電話，均由陳文傑持往臺南縣永康市「
    嘉誠通訊行」變賣予不知情之阮文進，或變賣予姓名不詳綽
    號「阿嘉」之男子，所得款項供二人朋分花用。迄至九十三
    年一月十六日員警先循線查獲陳文傑，再依陳文傑所供，進
    而查獲乙○○。
二、案經臺南縣警察局玉井分局報告臺灣臺南地方法院檢察署檢
    察官偵查起訴暨移送併辦。
    理  由
一、上開犯罪事實有下列證據足資證明：
　(一)被告於審理中自白。
　(二)共犯陳文傑於警局供述，夥同被告乙○○共同至如附表所示
　　檳榔攤，由其佯裝購物，趁店員不注意之際，下手竊取財物
  　。
  (三)被害人辰○○、己○○、子○○、壬○○、丁○○、午○○
    、甲○○、丑○○、癸○○、庚○○、戊○○、巳○○、辛
    ○○等人於警局供述：被告與陳文傑二人共同至檳榔攤行竊
    。
  (四)被害人廖佩茹於警局及偵查中指證：被告及陳文傑於附表所
    示之時間、地點，將其放置於桌上之現金二千四百元硬幣取
    走。
  (五)證人即員警張志鵬於偵查中證稱：據報到達現場時，被告正
    著手撬開辰○○之自小貨車。
  (六)證人阮文進於警局證述：共向陳文傑買受五支行動電話，第
    二次並由被告駕車與陳文傑共同前往變賣。
  (七)證人馬峻彬、黃家鴻於警局證述：被告前往行竊所駕駛之Ｕ
    Ｑ－０２９８號自小客車，係被告自九十二年十二月十二日
    十五時起，即開始向租車公司承租。
  (八)被害人寅○○指認照片中之被告及陳文傑即為犯案歹徒。
  (九)查獲被告破壞ＴＢ─２９８２號自用小貨車之照片共六張、
    扣案之Ｌ型套筒扳手一支。
  (十)達璋小客車租賃有限公司車輛出租約定承諾切結書一紙。足
    證被告於九十二年十二月二日承用０１３８─ＤＨ號自用小
    客車。
  (十一)贓物認領保管單一紙、二手手機買賣單三紙。
  (十二)至於被害人卯○○於警局及偵查中雖指證，陳文傑下車進入
    檳榔攤後，當著我面前，趁我不及反抗就搶走放置桌上之硬
    幣等語。惟共犯陳文傑於警局時，就犯罪手段為何，已明確
    供稱：其當時先假藉買東西，趁小姐不注意時將錢拿走後逃
    逸等語，因此，陳文傑是否如卯○○指稱，係將現金搶走，
    已有疑義。況且，縱卯○○所述屬實，然被告已辯稱：以為
    陳文傑下車去行竊，不知其下車行搶等語，且由被告與陳文
    傑共犯其他案件中，犯罪手法均為陳文傑下車，再趁被害人
    不注意之際拿取財物，顯見被告辯稱與陳文傑間之犯意聯絡
    僅在行竊，尚非無據。因此在被告未隨同下車，現場情況又
    非在車上等候之被告所得掌控情況下，如共犯陳文傑事後超
    越竊盜犯意，著手行搶，此一搶奪犯行非被告所得預見，自
    無法令被告負搶奪罪責。
二、核被告持Ｌ型套筒扳手一支，欲竊取開辰○○車內財物之行
    為，係犯刑法第三百二十一條第二項、第一項第三款攜帶兇
    器竊盜未遂罪。被告竊取如附表所示財物，係犯刑法第三百
    二十條第一項普通竊盜罪。被告與陳文傑就附表所示之犯行
    ，有犯意聯絡及行為分擔，皆為共同正犯。被告先後多次竊
　　盜犯行，時間緊接，方法相同，觸犯構成要件相同之罪名，
  　顯係基於概括犯意反覆而為，應依連續犯規定論以較重之攜
    帶兇器竊盜未遂罪，並依法加重其刑。被告已著手於竊取辰
    ○○之財物，尚未得手，即遭查獲，為未遂犯，應依刑法第
    二十六條前段規定，減輕其刑，並依同法第七十一條第一項
    ，先加後減之。爰審酌被告正值年輕力壯，不思以正途取財
    ，反竊取他人財物，且次數多達十五次，對社會治安造成不
    小危害，惟因被告犯後尚能坦認犯行，態度良好等一切情狀
    ，量處如主文所示之刑。扣案之Ｌ型套筒扳手一支，被告已
    否認為其所有，並辯稱：租用０１３８─ＤＨ號自用小客車
    時，扳手原本就放置於車內等語，且又無證據證明為被告所
    為，爰不為沒收之諭知，附此敘明。
據上論斷，應依刑事訴訟法第二百九十九條第一項前段、第二百
七十三條之一第一項，刑法第二十八條、第五十六條、第三百二
十一條第二項、第一項第三款、第二十六條前段，判決如主文。
本案經檢察官丙○○到庭執行職務
中　　華　　民　　國　　94　　年　　11　　月　　17　　日
　　　　　　　　　刑事第五庭    法　官　包梅真
以上正本證明與原本無異。
如不服本判決，應於收受送達後10日內向本院提出上訴書狀（應
附繕本）。
　　　　　　　　　　　　　　　　書記官  張富
中　　華　　民　　國　　94　　年　　11　　月　　18　　日
附表
┌──┬─────┬───────┬───┬─────┐
│編號│ 犯罪時間 │ 犯罪地點     │被害人│ 竊得財物 │
├──┼─────┼───────┼───┼─────┤
│一  │92年12月3 │臺南縣永康市中│己○○│諾基亞8310│
│    │日16時許  │正北路212號旁 │      │行動電話一│
│    │          │「大老婆檳榔攤│      │支        │
│    │          │ 」           │      │          │
├──┼─────┼───────┼───┼─────┤
│二  │92年12月20│臺南縣永康市中│陳淑貞│飛力浦630 │
│    │日10時許  │正北路312之4號│      │行動電話一│
│    │          │「三朵花檳榔攤│      │支        │
│    │          │」            │      │          │
├──┼─────┼───────┼───┼─────┤
│三  │92年12月22│臺南縣永康市永│壬○○│OKWAP163行│
│    │日10時許  │大路2段702號「│      │動電話一支│
│    │          │桂花香檳榔攤」│      │、通話晶片│
│    │          │              │      │一枚      │
├──┼─────┼───────┼───┼─────┤
│四  │92年12月23│臺南縣永康市中│卯○○│現金新臺幣│
│    │日8時50分 │正北路與新中街│      │2400元    │
│    │許        │口「小魔女檳榔│      │          │
│    │          │攤」          │      │          │
├──┼─────┼───────┼───┼─────┤
│五  │92年12月24│臺南縣永康市中│丁○○│諾基亞8250│
│    │日12時10分│正北路564號「 │      │及大霸5688│
│    │許        │依依兒檳榔攤」│      │行動電話各│
│    │          │              │      │一支      │
├──┼─────┼───────┼───┼─────┤
│六  │92年12月24│臺南市○○路2 │寅○○│OKWAP163行│
│    │日18時許  │段586「天蠍檳 │      │動電話一支│
│    │          │榔攤」        │      │          │
├──┼─────┼───────┼───┼─────┤
│七  │92年12月27│臺南縣永康市中│午○○│GPLUS K889│
│    │日17時許  │華路福懋加油站│      │行動電話一│
│    │          │對面「桂花香檳│      │支        │
│    │          │榔攤」        │      │          │
├──┼─────┼───────┼───┼─────┤
│八  │92年12月31│臺南縣歸仁鄉中│甲○○│國際牌GD55│
│    │日10時許  │山路1段277號前│      │行動電話一│
│    │          │「小櫻桃檳榔攤│      │支        │
│    │          │」            │      │          │
├──┼─────┼───────┼───┼─────┤
│九  │93年1月3日│臺南市○○路2 │丑○○│諾基亞8250│
│    │12時許    │段與本原街口「│      │行動電話一│
│    │          │小女子檳榔攤」│      │支        │
├──┼─────┼───────┼───┼─────┤
│十  │93年1月3日│臺南縣歸仁鄉中│癸○○│GPLUS K892│
│    │17時許    │山路3段85號「 │      │行動電話一│
│    │          │光速檳榔攤」  │      │支        │
├──┼─────┼───────┼───┼─────┤
│十一  │93年1月6日│臺南縣永康市中│庚○○│OKWAP163行│
│    │10時40分許│山北路498號「 │      │動電話一支│
│    │          │小櫻桃檳榔攤」│      │          │
├──┼─────┼───────┼───┼─────┤
│十二  │93年1月6日│臺南市○○○路│戊○○│諾基亞8210│
│    │16時27分許│3段124號「兔女│      │行動電話一│
│    │          │郎檳榔攤」    │      │支        │
├──┼─────┼───────┼───┼─────┤
│十三  │93年1月9日│臺南市○○○路│巳○○│西門子8088│
│    │10時許    │1段184號「青翡│      │行動電話一│
│    │          │翠檳榔攤」    │      │支（已發還│
│    │          │              │      │被害人）  │
├──┼─────┼───────┼───┼─────┤
│十四  │93年1月13 │臺南縣仁德鄉中│辛○○│諾基亞8250│
│    │日10時許  │正路3段91之1號│      │行動電話一│
│    │          │「台Ｇ店檳榔攤│      │支、通話晶│
│    │          │」            │      │片一枚    │
└──┴─────┴───────┴───┴─────┘
附錄法條：
中華民國刑法第三百二十一條第一項第三款、第二項
犯竊盜罪而有左列情形之一者，處六月以上、五年以下有期徒刑
三  攜帶兇器而犯之者。
前項之未遂犯罰之。
